臺灣嘉義地方法院民事裁定
110年度嘉簡字第650號
原      告  新添成車料股份有限公司	


法定代理人  楊智翔  
訴訟代理人  嚴庚辰律師
            許嘉樺律師
被      告  粉鑽卡通有限公司

法定代理人  李宇凡  
上列原告與被告粉鑽卡通有限公司間請求遷讓房屋等事件，本院
裁定如下：
    主  文
原告應於本裁定送達後5日內，補繳裁判費新臺幣14,300元，逾
期不繳，即駁回其訴。
    理  由
一、按訴訟標的之價額，由法院核定。核定訴訟標的價額，以起
    訴時之交易價額為準；無交易價額者，以原告就訴訟標的價
    額所有之利益為準。以一訴主張數項標的者，其價額合併計
    算之。以一訴附帶請求其孳息、損害賠償、違約金或費用者
    ，不併算其價額，民事訴訟法第77條之1 第1 項、第2 項、
    第77條之2 分別定有明文。又民事訴訟法第77條之9 所謂因
    租賃權涉訟，係指以租賃權為訴訟標的之訴訟，如確認租賃
    權存否之訴而言；以租賃關係已經終止為原因，請求返還土
    地或遷讓房屋之訴，係以租賃物返還請求權為訴訟標的，非
    以租賃權為訴訟標的，其訴訟標的價額應以起訴時土地或房
    屋之交易價額為準（最高法院107年台抗字第117號裁定意旨
    參照）。而租約終止後之租賃物返還請求權，與出租人依約
    之租金請求權間，二者訴訟標的並不相同，亦非同時存在，
    自無主從關係，該租金請求非返還房屋之附帶請求，自應併
    算其價額（最高法院106 年台抗字第1221號民事裁定意旨參
    照）。
二、經查，本件原告起訴請求被告應自門牌號碼嘉義縣水上鄉柳
    鄉村柳子林201號房屋（下稱系爭房屋）遷出並將前開房屋
    返還予原告，及給付原告新臺幣（下同）200,000 元及法定
    利息，並自民國110年9月1日起至搬遷日止，按月給付50,00
    0 元。依原告於事實及理由中載明請求之依據，可知原告應
    係以一訴請求被告遷讓房屋及給付積欠租金，併附帶請求相
    當於租金之不當得利，有起訴狀附卷可按。揆諸前揭說明，
    其訴訟標的價額即應為原告主張被告應返還系爭房屋於起訴
    時之交易價額暨租賃契約未終止前所積欠之租金為準，至附
    帶請求相當於租金之不當得利部分，則不併算其價額。依嘉
    義縣財政稅務局110年房屋稅繳款書記載，系爭房屋課稅現
    值為1,396,900元（按系爭房屋為非自住且營業用，課稅現
    值應合併計算，即住家非自住部分361,700元＋非住家營業用
    部分1,035,200元＝1,396,900元），是本件訴訟標的價額應
    核定為1,596,900元【計算式：系爭房屋110年度課稅現值1,
    396,900元＋積欠租金200,000元＝1,596,900元】，應徵第一
    審裁判費16,840元，扣除前已繳納2,540元，尚應補繳14,30
    0元，茲依民事訴訟法第249條第1項但書之規定，限原告於
    收受本裁定送達後5日內補繳，逾期不繳，即駁回其訴。
中　　華　　民　　國　　110 　年　　9 　　月　　22　　日
                  臺灣嘉義地方法院嘉義簡易庭
                                  法　官　羅紫庭
以上為正本係照原本作成。
如不服本裁定關於核定訴訟標的價額部分，應於送達後10日內向
本院提出抗告狀，並繳納抗告費新臺幣1,000 元；其餘關於命補
裁判費部分，不得抗告。
中　　華　　民　　國　　110 　年　　9 　　月　　22　　日
 　 　　　　　　　　　　          書記官  葉昱琳